【裁判字號】    98,交聲,3004
【裁判日期】    981120
【裁判案由】    違反道路交通管理處罰條例聲明異議
【裁判全文】
臺灣桃園地方法院刑事裁定            98年度交聲字第3004號
原處分機關  交通部公路總局新竹區監理所
異  議  人  甲○○
上列受處分人因違反道路交通管理處罰條例聲明異議案件，對於
交通部公路總局新竹區監理所於中華民國98年8 月26日所為桃監
裁罰字第裁53-ZAB043686號之裁決聲明異議，並經臺灣新竹地方
法院移送前來，本院裁定如下：
    主  文
異議駁回。
    理  由
一、原處分意旨略以：異議人即受處分人甲○○所有之車牌號碼
    GD-1508 號自用一般小客車（下稱系爭車輛），於民國98年
    5 月30日上午8 時53分，行經國道二號東向3 公里處，超過
    規定最高速限未滿20公里，為內政部警政署國道公路警察局
    第一警察隊警員舉發填製公警局交字第ZAB043686 號舉發違
    反道路交通管理事件通知單。嗣經原處分機關調查結果，認
    有汽車行駛於高速公路速度超過規定最高速限之交通違規行
    為，乃依道路交通管理處罰條例第33條第1 項第1 款，違反
    道路交通管理事件統一裁罰基準表及處理細則第41條、第43
    條、第44條、第67條之規定，於98年8 月26日以桃監裁罰字
    第裁53-ZAB043686號裁決書，裁處異議人罰鍰新台幣（下同
    ）3,000 元，並記違規點數1 點等語。
二、聲明異議意旨略以：系爭汽車原由其子使用駕駛，然其子於
    98年2 月14日在國道二號東向3.3 公里經舉發超速，為其訓
    誡後即未使用該車，其不知為何又於同年4 月5 日、5 月30
    日在同一地點經同一警員舉發超速，其懷疑警方係以一張照
    片多次舉發，爰就其中98年5 月30日經舉發之交通違規行為
    ，依法聲明異議等語。
三、按汽車行駛於高速公路，行車速度超過規定之最高速限者，
    處3,000 元以上6,000 元以下罰鍰，道路交通管理處罰條例
    第31條第1 項第1 款定有明文。又按汽車駕駛人有前開第33
    條第1 項規定之情形者，除依該條處罰鍰外，並記違規點數
    1 點，同條例第63條第1 項第1 款亦有明文。
四、異議人固不否認其為系爭汽車所有人之事實，惟以前開情詞
    置辯。經查，異議人經舉發其所有汽車行駛高速公路超過規
    定最高速限之交通違規行為，業據證人即本件舉發員警乙○
    ○於本院調查時具結證稱：我是本件舉發警員，於5 月30日
    當天在國道二號東向3 公里執行車道勤務、測速照相，丙○
    ○則是內勤警員。我當天執勤時所用器材是雷射ＰＤＡ，有
    雷射槍與ＰＤＡ功能，雷射槍快門係設定自動，並由我先調
    好光圈，雷射槍測到超速就會自動拍照儲存在ＰＤＡ裡面，
    所以快門不是我按的，我負責將器材搬運至定點並負責調好
    光圈，如果沒有超速就沒有照相也沒有存檔，我回到辦公室
    後，會將超速照片下載在電腦，再由丙○○列印照片。舉發
    照片左上角所示之98年5 月30日是由我設定，我們每次執勤
    都要跟勤務中心對時，然後調整時間；照片右上角所示之
    1074是我臂章號碼，所以本件與異議人前經舉發案件都是我
    舉發的；照片下方所示之85.5是雷射槍與違規車輛距離，雷
    射槍照到違規車輛後會連續拍照，所以同一部車有可能拍到
    兩次，因為只要有超速，又是在雷射槍的測定範圍，雷射槍
    就會拍，如果測到兩次就拍兩次；照片下方所示國道公路東
    向3 公里是我們測照地點；照片右下角ＵＸ019106是雷射槍
    序號，所以這張照片與98年4 月5 日拍攝照片是用同支雷射
    槍測的。我們沒有辦法事後更改照片所示數字。我們執勤地
    點由分隊長排勤務表決定，如果勤務地點有施工，沒有辦法
    執勤，執勤警員會跟勤務中心報備，就會從表定地點改到附
    近執勤等語（本院卷第28頁背面至第30頁背面），核與證人
    丙○○證述：我不是本件舉發員警，但我負責列印照片加以
    整理，例如雷射槍照到兩張照片，我要挑出來再寄給違規人
    。就我瞭解，這些照片的電子檔，上面所示之日期、地點、
    舉發人以及測速照相的型號不能事後竄改，不是可以改而沒
    有人敢去改，而是根本不能改等語（本院卷第30頁背面）之
    情節相符，並有舉發照片1 張在卷可稽（本院卷第17頁參照
    ）。證人等人雖係本件舉發員警，惟其到庭所陳述之上開舉
    發經過，尚無違反經驗或論理法則之處，且遍查本件卷存證
    據資料，無任何積極證據足以證明渠等前揭所述係虛偽不實
    ，亦無足可顯信渠等不可採信之品性或前科證據存在，是不
    得遽予否認渠等前開證述之可信性，且警員執行公務時，本
    身即受有行政懲處責任之監督，到庭具結作證，更係以刑事
    責任擔保其證言之真實性，是證人等人於本院調查時結證前
    情，應堪採信。本件異議人所有之汽車行駛於高速公路速度
    超過規定最高速限之交通違規行為，亦可認定。異議人雖以
    前開情詞置辯，然以舉發照片所示之日期於事後無從竄改，
    舉發警員僅能於事前設定更正日期，又以汽車超速違規行為
    乃轉瞬即逝，難認雷射槍快門捕捉系爭違規車輛後，舉發警
    員有能力立即更正日期等相關數據再行拍攝。從而，異議人
    上開辯解，並非可採，其前開交通違規行為，堪以認定。
五、綜上所述，異議人所有之汽車確實有於前開時地行駛於高速
    公路超過規定最高速限之交通違規行為。原處分機關援引道
    路交通管理處罰條例第第33條第1 項第1 款、第63條第1 項
    第1 款以及違反道路交通管理事件統一裁罰基準表，裁罰異
    議人3,000 元，並記違規點數1 點，核無不合，異議人指摘
    原處分不當，非有理由，應予駁回。
據上論斷，依道路交通案件處理辦法第19條，裁定如主文。
中    華    民    國    98    年    11    月    20    日
                      交通法庭法  官  吳宗航
以上正本證明與原本無異。
如不服本裁定，應於裁定送達後5 日內向本院提出抗告狀。
                              書記官  鄭乃甄
中    華    民    國    98    年    11    月    24    日


司法院資訊處製作；財團法人民間司法改革基金會備份。
